臺灣橋頭地方法院刑事附帶民事訴訟判決　
111年度審交附民字第166號
原      告  周思明

被      告  王泉二
上列原告因本院111年度審交易字第108號過失傷害案件，經提起
附帶民事訴訟，請求損害賠償，本院判決如下： 
    主  文
原告之訴駁回。
    理  由
一、按提起附帶民事訴訟，應提出訴狀於法院為之。前項訴狀，
    準用民事訴訟法之規定。又訴狀及各當事人準備訴訟之書狀
    ，應按他造人數提出繕本，由法院送達於他造。刑事訴訟法
    第492、493條分別定有明文。次按「起訴，應以訴狀表明下
    列各款事項，提出於法院為之：一、當事人及法定代理人。
    二、訴訟標的及其原因事實。三、應受判決事項之聲明」，
    民事訴訟法第244條第1項亦有規定，此為原告提起民事訴訟
    應具備之合法程式。因此原告向法院提出之起訴狀，必須表
    明當事人在訴訟中所爭執者究為何事，原告要求法院為裁判
    之具體內容為何及請求法院應為如何判決之聲明，如當事人
    獲勝訴判決，該聲明即成為判決主文，成為將來據以強制執
    行的依據及範圍，此為起訴必備之程式。再者，起訴不合程
    式者，法院應以裁定駁回之，但其情形可補正者，審判長應
    定期間先命補正，為民事訴訟法第249條第1項第6款定有明
    文。
二、經查，本件原告刑事附帶民事起訴狀之僅記載「求償如下：
    一、修理機車（一年車）32000元。二、工作理賠薪資一月3
    2000元。三、醫療金額3600元。牙齒損壞5顆36000元。合計
    103600元」等語，並未具體表示對被告請求損害賠償之法律
    依據及與本件檢察官起訴之犯罪事實之關係為何，即未具體
    表明本件附帶民事賠償起訴所依據之「應受判決事項之聲明
    」（即訴之聲明）、「訴訟標的及其原因事實」（即原告所
    依據之基礎事實及民事法律關係或請求權基礎為何）。從而
    ，原告提起本件刑事附帶民事訴訟之起訴狀不合刑事訴訟法
    第492條第2項準用民事訴訟法第244條第1項所定之法定程式
    。嗣經本院於民國111年4月22日裁定命原告於收受送達後7
    日內補正，該裁定已於同年月27日寄存送達於原告居所，由
    原告受僱人簽收，有本院送達證書1份在卷可稽，然原告至
    今未能依本院前揭裁定意旨為補正。依前揭規定，原告對被
    告提起本件刑事附帶民事訴訟既欠缺法律上必備之程式，其
    訴即不合法，應予駁回。
三、依刑事訴訟法第491 條第1 項、第502 條第1 項，民事訴訟
    法第249 條第1 項第6 款，判決如主文。 　　
中　　華　　民　　國　　111 　年　　5 　月　 30　　日 　
                  刑事第四庭  法　官  簡祥紋
以上正本證明與原本無異。
如不服本判決非對於刑事判決有上訴時不得上訴，並應於送達後
20日內向本院提出上訴狀。
中　　華　　民　　國　　111 　年　　5 　　月　30　　日
                              書記官  陳佳彬